【裁判字號】    90,易,1701
【裁判日期】    901019
【裁判案由】    毒品危害防制條例
【裁判全文】
臺灣高雄地方法院刑事判決                          九十年度易字第一七一號
    公  訴  人  臺灣高雄地方法院檢察署檢察官
    被      告  甲○○
右列被告因違反毒品危害防制條例案件，經檢察官提起公訴（九十年度毒偵字第一五
二三號）及台灣屏東地方法院檢察署檢察官移送併辦（九十年度毒偵字第一四三０號
），本院判決如左：
    主  文
甲○○連續施用施用第二級毒品，累犯，處有期徒刑陸月，如易科罰金，以參佰元折
算壹日。扣案之吸食器壹組沒收銷燬之。
    事  實
一、甲○○前曾於民國八十五年間因違反麻醉藥品管理條例案件，經本院判處有期徒
    刑四月確定，並於八十五年八月二十六日執行完畢，竟仍不知悔改，猶於八十八
    年間因施用毒品案件，經台灣高雄地方法院檢察署檢察官聲請本院以八十八年度
    毒聲字第五七四七號裁定送觀察、勒戒後，因有繼續施用毒品之傾向，再由檢察
    官聲請本院以八十八年度毒聲字第七０九二號送強制戒治，經戒治期滿由檢察官
    於八十九年十月五日以八十九年度戒毒偵字第一０八七號為不起訴處分確定。
    詎甲○○明知安非他命業經公告列為毒品防害防制條例第二條第二項之第二級毒
    品，不得非法持有、施用，竟猶不知悔改，仍基於施用第二級毒品安非他命之概
    括犯意，於九十年一月五日下午八時許回溯二十四小時內某時，在不詳處所施用
    第二級毒品安非他命，復自九十年四月間起至同年八月十三日止，連續於屏東縣
    廣東路某國小內等處，以將第二級毒品安非他命置於玻璃球或鋁箔紙上加熱之方
    法，吸用第二級毒品安非他命二次。嗣於九十年一月五日、八月十五日，分別為
    警查獲，並扣得吸食器一組。
二、案經台東縣警察局大武分局報請臺灣台東地方法院檢察署呈台灣高等法院檢察署
    令轉臺灣高雄地方法院檢察署檢察官偵查起訴暨臺灣屏東地方法院檢察署檢察官
    移送併辦。
    理  由
一、訊據被告甲○○對於曾在九十年四月間起至八月十三日止施用第二級毒品安非他
    命之事實，坦承不諱，惟否認另有在同年一月間施用毒品，辯稱：是吸到同車人
    所吸安非他命之二手煙云云。經查：被告於九十年一月五日下午八時許經警查獲
    後，所採集之尿液送請檢驗結果，呈甲基安非他命陽性反應等情，此有台東縣衛
    生局九十年一月十二日煙毒麻醉藥品類委託檢驗結果通知書一份附卷足參。再按
    甲基安非他命經口服投與後，約百分之七十於二十四小時內自尿液中排出，其尿
    液內甲基安非他命成分之檢出，與其投與甲基安非他命方式、投與量、個人體質
    、採尿時間、檢測儀器之精密有關，通常採尿液是否呈陽性反應，應以投與後二
    十四小時所採為宜，此業經行政院衛生署藥物食品檢驗局以（八○）藥檢壹字第
    ○四四九四二號函釋明確。而於吸食麻醉藥品之旁，同時吸入該吸食者燃燒之藥
    物所排出之氣體（即俗稱二手煙），能否在尿液中被檢出安非他命反應，文獻上
    尚無此類研究報告，然依法務部調查局檢驗煙毒經驗研判，若非共處於空間狹小
    之密閉，並故意大量吸入該氣體，不致於尿液中代謝出煙毒反應，此有法務部調
    查局八十二年十月一日（八二）陸（一）八二０九二七一二號函一份附卷可參。
    而被告於警訊時所採取之尿液，係經由台東縣衛生局採用及ＴＯＸＩ─ＬＡＢ方
    法（標準閥值為500ng/ml）檢驗，而結果呈甲基安非他命陽性反應，復參以被告
    於本院調查時供承係同車後座之人吸食，而伊有聞到等語（見本院九十年八月三
    十一日訊問筆錄），顯然被告應無故意大量吸入該二手煙之情況，從而，揆諸上
    開說明，應不致於在其尿液中檢驗出甲基安非他命陽性反應，是被告辯稱其係因
    吸到安非他命二手煙云云，顯係事後卸責之詞，不足採信。是以被告於九十年一
    月五日下午八時許回溯二十四小時內之某時亦曾施用安非他命之犯行，至堪認定
    ，此外，復有扣案之吸食器足憑。又被告於八十八年間犯施用毒品案件，經台灣
    高雄地方法院檢察署檢察官聲請本院以八十八年度毒聲字第五七四七號裁定送觀
    察、勒戒後，因有繼續施用毒品之傾向，再由檢察官聲請本院以八十八年度毒聲
    字第七０九二號送強制戒治，經戒治期滿由檢察官於八十九年十月五日以八十九
    年度戒毒偵字第一０八七號為不起訴處分確定。而本件被告再犯施用第二級毒品
    安非他命案件，觸犯毒品危害防制條例第十條第二項之罪，經檢察官聲請本院以
    九十年度毒聲字第二七０二號裁定令入戒治處所施以戒治等情，並有本院被告院
    內索引卡紀錄表在卷可憑。從而，本件罪證明確，被告犯行堪以認定，應依法論
    科。
二、核被告所為，係犯毒品危害防制條例第十條第二項施用第二級毒品罪。被告非法
    施用第二級毒品安非他命前，非法持有安非他命之低度行為，應為施用之高度行
    為所吸收，不另論其持有第二級毒品罪。被告先後多次非法施用第二級毒品安非
    他命行為，時間緊接，反覆為之，所犯又係同一罪名之罪，顯係基於概括犯意為
    之，應依連續犯規定論以一罪，並加重其刑。再被告前曾於八十五年間曾因違反
    麻醉藥品管理條例案件，經本院判處有期徒刑四月確定，並於八十五年八月二十
    六日執行完畢，此有台灣高雄地方法院檢察署刑案資料查註記錄表在卷可按，其
    前受有期徒刑執行完畢，於五年內再犯本件最重本刑為有期徒刑以上之罪，為累
    犯，應依刑法第四十七條規定加重其刑，並依法遞加重之。又檢察官移送併辦部
    分因與本件起訴部分，有連續犯之裁判上一罪之關係，為起訴效力所及，本院自
    應併予審理，附此敘明。爰審酌被告曾多次施用毒品，顯見其對施用毒品之行為
    不知悛悔，行為頗有不當，對於社會秩序不無危害，惟姑念其犯後坦承大部罪行
    ，態度良好，及其屬自戕行為等一切情狀，量處如主文所示之刑，並諭知易科罰
    金之折算標準。又扣案之吸食器一組，經送鑑驗亦含有安非他命成分，已與第二
    級毒品安非他命結合而難以剝離，自應視同第二級毒品，此有高雄醫學大學附
    設中和紀念醫院報告編號九００九－二四號檢驗報告附卷可按，爰均依毒品危害
    防制條例第十八條第一項前段規定，不問屬於犯人與否，沒收並銷燬之。
據上論斷，應依刑事訴訟法第二百九十九條第一項前段，毒品危害防制條例第十條第
二項、第十八條第一項前段、第二十條第三項、刑法第十一條前段、第五十六條、第
四十七條、第四十一條第一項、罰金罰鍰提高標準條例第二條，判決如主文。
中      華      民      國      九十      年      十      月    十九    日
                                  臺灣高雄地方法院刑事第四庭
                                      法    官  楊 國 祥
右正本證明與原本無異。
如不服本判決，應於判決送達後十日內，向本院提出上訴狀。
                                      書 記 官  陳 怡 真
中      華      民      國      九十      年      十      月    十九    日
附錄本判決論罪科刑法條：
毒品危害防制條例第十條第二項
施用第二級毒品者，處三年以下有期徒刑。


司法院資訊處製作；財團法人民間司法改革基金會備份。
